臺灣彰化地方法院民事裁定　　　　　　 96年度小上字第42號
上　訴　人　甲○○
被上訴　人　彰化縣自然生態教育協會
法定代理人　乙○○
上列當事人間請求損害賠償事件，上訴人對於中華民國96年8月
14日本院北斗簡易庭96年度斗小字第160號第一審判決提起上訴
，本院裁定如下：
    主  文
上訴駁回。
第二審訴訟費用由上訴人負擔。
    理  由
一、按對於小額程序之第一審裁判之上訴或抗告，非以其違背法
    令為理由，不得為之；上訴狀應記載上訴理由，表明下列各
    款事項：一原判決所違背之法令及其具體內容。二依訴訟資
    料可認為原判決有違背法令之具體事實；民事訴訟法第436
    條之24第2項、第436條之25分別定有明文。又依同法第436
    條之32第2項規定準用同法第468條、第469 條第1款至第5款
    ，所謂違背法令，依同法第468條規定，指判決不適用法規
    或適用不當，為違背法令；而判決有同法第469條所列各款
    情形之一者，為當然違背法令。是當事人對小額程序之第一
    審判決提起上訴，如依民事訴訟法第468條規定，以第一審
    判決有不適用法規或適用不當為理由時，其上訴狀或理由書
    應有具體之指摘，並揭示該法規之條項或其內容，若係成文
    法以外之法則，應揭示該法則之旨趣。倘為司法院解釋，或
    最高法院判例，則應揭示該判解之字號或其內容。如以民事
    訴訟法第469條第1款至第5款所列情形為理由時，其上訴狀
    或理由書，應揭示合於該條款之事實。上訴狀或理由書如未
    依此項方法表明，或其所表明者，顯與上開法條規定之情形
    不相合時，即難認已對於小額程序第一審判決之違背法令有
    具體之指摘，其上訴自難認為合法。
二、本件上訴意旨略以：原審判決理由要領欄第1項稱，被告等
    人對原告主張溢領薪資之情事均不爭執，與事實不符，上訴
    人多次於庭上陳指被上訴人請求之金額與實際不符，均未獲
    原審採信，依然判決上訴人應給付被上訴人所列之不實款項
    。被上訴人利用並指使上訴人充當人頭，向政府詐領本專案
    計畫之人事薪資被揭發後，旋即歸還不當所得，意圖規避刑
    責，並將責任推給上訴人等作為溢領薪資之行為，被上訴人
    所從事之狡獪行為，並利用中華民國之法院及法官作為其犯
    罪之工具手法，欺壓弱勢善良老百姓。又被上訴人因「多元
    就業開發方案」任用上訴人期間受指派從事諸多非「多元就
    業開發方案」規範之公共事務，列舉如下：(1)於民國95年3
    月到5月間之正常上班日（週一、週二），受被上訴人指示
    不用到協會上班，而謊稱週六、日上班，每月最少有8個工
    作日如是辦理，而規定無到班的人事薪資需於發薪後，交由
    被上訴人收執，作為協會應用之基金，而被上訴人所稱上訴
    人溢領之薪資，實為其不實向中彰投就業服務中心浮報之數
    額，並非屬實。(2)對於上訴人實際上班日數，被上訴人並未
    向中彰投就業服務中心實際呈報，而謊報為滿檔日數，實非
    上訴人自願作為，而未做滿之天數薪資卻得受被上訴人扣除
    飽入私囊，間接造成與被上訴人成為共犯組織在迫不得已之
    情況下，才向中彰投就業服務中心舉發被上訴人所從事之不
    當行為。綜上，原審之判決應予廢棄等語。
三、經核上訴人主張被上訴人請求之金額與實際不符，原審判決
    理由要領欄第1項稱，上訴人對被上訴人主張溢領薪資之情
    事均不爭執，與事實不符乙節，並未具體指摘原審判決所違
    背之法令或判例解釋，經本院於96年11月14日裁定命上訴人
    應於收受裁定之日起3日內，補正原審判決違背何法規、法
    則、解釋或判例，上訴人雖於96年11月27日提出上訴理由狀
    ，並提出薪資轉帳單、員工出勤紀錄表等影本欲證明原審所
    認定數額與實際溢領薪資如何不符，惟仍未具體指摘原審判
    決所違背之法令或判例解釋。況且，上訴人於原審並未具體
    指明實際溢領薪資如何不符，並提出證物供原審審酌，上訴
    人於原審亦不爭執行政院勞工委員會職業訓練局中彰投區就
    業服務中心95年7月6日之函文，則原審根據現有之證物認定
    事實，並無不當。而小額訴訟之第二審程序為法律審，當事
    人不得提出新的攻擊防禦方法，故上訴人尚難於第二審提出
    新證物據此主張原審判決違背法令。又核諸上訴人其餘之上
    訴理由，係就原審取捨證據、認定事實之職權行使，指摘其
    為不當，而未具體指出原審判決有何違背法令情事，更未指
    明原審判決所違反之法令條項或其內容，及依訴訟資料有何
    判決違背法令之具體事實，難認其已合法表明上訴理由。依
    首揭說明，本件上訴顯不合法，應予駁回。
四、結論：本件上訴為不合法，依民事訴訟法第436條之32第2項
    、第444條第1項前段、第95條、第78條，裁定如主文。
中　　華　　民　　國　　96　　年　　11　　月　　27　　日
                民事第二庭    　審判長法　官　康弼周
                                      法  官　廖政勝
                                      法  官  詹秀錦
以上正本係照原本作成。
不得抗告。
中　　華　　民　　國　　96　　年　　11　　月　　28　　日
                      　　　    書記官　陳秀香
